【裁判字號】    99,交聲,742
【裁判日期】    990804
【裁判案由】    違反道路交通管理處罰條例聲明異議
【裁判全文】
臺灣臺北地方法院交通事件裁定         99年度交聲字第742號
原處分機關  臺北市交通事件裁決所
異  議  人
即受處分人  甲○○
上列異議人即受處分人因違反道路交通管理處罰條例案件，對於
臺北市交通事件裁決所於中華民國99年3 月11日所為之北市裁催
字第裁22-A01YL9020號處分（原舉發通知單案號：北市警交大字
第A01YL9020 號）聲明異議，本院裁定如下：
    主  文
異議駁回。
    理  由
一、原處分意旨略以：異議人即受處分人甲○○駕駛之車牌號碼
    3766-ES 號自用小客車，於民國98年12月4 日下午4 時21分
    許，在臺北市○○區○○路口處，因有「在行人穿越道臨時
    停車」之違規，為原舉發單位即臺北市政府警察局信義分局
    員警製單舉發，異議人拒絕簽收通知單，原舉發單位仍依法
    告知其應到案時間及處所並記明事由後視為已收受。嗣異議
    人未於應到案日期前提出申訴或到案聽候裁決，原處分機關
    乃依道路交通管理處罰條例第56條第1 款規定，裁處異議人
    罰鍰新臺幣（下同）600 元。
二、聲明異議意旨略以：本案無任何證據，如簽名、相片等資料
    ，舉發機關未對違規事實提出任何證明，異議人難以接受此
    罰單之處罰，因此對該裁決不服，爰聲明異議等語。
三、按汽車不得在在行人穿越道臨時停車，汽車駕駛人在行人穿
    越道臨時停車，處新臺幣300 元以上600 元以下罰鍰，道路
    交通安全規則第111 條第1 項第1 款、道路交通管理處罰條
    例第55條第1 款分別定有明文。
四、經查：
  (一)本件員警舉發異議人駕駛車號3766-ES 號自小客車違規臨時
    停車之經過，業經證人即員警乙○○到庭具結後證稱：當天
    有家長舉發有車子停在行人穿越道上，讓行人不能通過，所
    以我就到場，我發現異議人把車子停在人行穿越道上，位置
    就如同今日庭呈照片的燈箱旁邊那裡，異議人把車子停在那
    裡跟朋友在講話，我問車子是誰的，異議人表示車子是他的
    ，我就請異議人出示證件準備告發，異議人就生氣，表示為
    何不先勸導而要舉發，他證件拿給我後我就開單，但異議人
    拒絕簽收，分局的執勤員彭成孜有看到這些情形，他在當導
    護爸爸，因為當時是下課時間，我在現場有註記，回去之後
    才去查彭成孜的名字並註記在罰單上等語明確（見本院卷第
    17 頁 反面），又經本院訊以：「你到場時就發現那臺車已
    經停在那裡了？」，答稱：「我到場因為同學正在下課，那
    時有違規的部份只有他一臺車，並沒有其他車子，那天我只
    有告發這臺。」，訊以：「他車子當時有無熄火？」，答稱
    ：「我記不起來，所謂停車是人離開車子，如果人還在場，
    不管有沒有熄火，我們都寬鬆認定是臨停。」等語，並提出
    事後拍攝之現場照片5 張及位置圖1 紙在卷可佐（見本院卷
    第21 至24 頁）；又參酌本件掌電舉發單上確有註記「勤指
    中心執勤員在場當導護爸爸見証」、「彭成孜」等字樣，足
    以佐證證人證述上開情詞應非子虛。
  (二)再據證人乙○○證稱：因為時間有點久，當天有二個人，我
    沒有辦法完全證實駕駛人就是異議人，但是拿證件給我的應
    該是他沒有錯；我是依照證件告發的，這臺車是屬於公司行
    號的，沒有登記人的姓名，所以我是依照他給我的證號輸入
    的；如果沒有這件事情，我不可能知道異議人的證號等語明
    確（見本院卷第18頁），且該車登記車主為「互誠實業有限
    公司」一節，經異議人於本院訊問時陳稱：車號3766-ES 的
    車子是公司所有，我是互誠公司的負責人等語屬實，並有原
    舉發通知單在卷可參（見本院卷第18頁反面、21頁），是如
    非當時係該駕駛人提出異議人證件予舉發員警抄錄，則舉發
    員警顯然無從知悉異議人之個人資料，而登載於掌電舉發單
    上甚明，參以上開車輛實際均由異議人使用，且異議人亦不
    會將身分證、駕駛執照出借給他人之事實，亦經異議人自承
    稱：這臺車子平常是我在駕駛，有時有親戚會開，有時我哥
    哥的小孩、朋友有可能會借，但是很少；我身分證、駕照是
    都不會借給朋友使用等語甚明（見本院卷第18頁反面、19頁
    ），已足以排出係其他人駕駛車號3766-ES 號自小客車並持
    異議人證件交給員警之可能，是本件於上揭時間、地點駕駛
    上開車輛違規臨時停車，而為警舉發之人自為異議人無疑。
  (三)異議人雖又主張原舉發機關未提出任何證據證明其違規等語
    ，而本件員警舉發當時並未以照相或錄影方式蒐證之事實，
    亦經證人乙○○證述明確。惟查，各種交通違規行為，各有
    其不同之執行方法，就超速、酒醉駕車而言，無論異議人行
    駛速度、體內酒精濃度高低，非輔以科學工具，實難僅憑執
    勤者之五官知覺判斷之；然就汽車違規臨時停車而言，雖員
    警於舉發時得以照相、錄影方式蒐證，以昭慎重並避免爭議
    ，然因此種違規行為，單憑執勤者之目擊即可確定，且因違
    規時間不長，舉發時機稍縱即逝，倘強令舉發機關需事先備
    齊蒐證設備後始得進行舉發，則執行法律之員警偶然於道路
    上發現交通違規時，亦無法即時對違規人開單告發，顯非合
    理，故員警以肉眼目視方式進行舉發，亦無不合之處，是異
    議人所辯，自無足取。
五、綜上所述，異議人於上揭時、地，在行人穿越道臨時停車之
    違規事實明確，原處分機關依道路交通管理處罰條例第55條
    第1 及違反道路交通管理事件統一裁罰基準表之規定，裁處
    異議人罰鍰600 元，於法核無違誤，是本件異議人之異議為
    無理由，應予駁回。
六、據上論斷，應依道路交通案件處理辦法第19條，裁定如主文
    。
中    華    民    國    99    年    8     月    4     日
                        交通法庭  法  官  陳思帆
上正本證明與原本無異。
如不服本裁定，應於裁定送達後5日內向本院提出抗告狀。
                                  書記官  林素霜
中    華    民    國    99    年    8     月    4     日

司法院資訊處製作；財團法人民間司法改革基金會備份。
